【裁判字號】    89,簡上,50
【裁判日期】    901019
【裁判案由】    傷害
【裁判全文】
臺灣苗栗地方法院刑事判決                          八十九年度簡上字第五號
    上訴人  甲○○
右上訴人因傷害案件，不服台灣苗栗地方法院簡易庭八十九年度苗簡字第四二五號中
華民國八十九年九月六日第一審簡易判決（聲請簡易判決案號：台灣苗栗地方法院檢
察署八十九年度偵字第七一五號），提起上訴，本院判決如左：
    主  文
原判決撤銷。
甲○○傷害人之身體，處有期徒刑參月，如易科罰金以參佰元折算壹日。緩刑貳年。
犯罪用之菜刀壹把沒收。
    事  實
一、甲○○與陳玉園有債務糾紛，二人乃約定於民國八十八年十月二十四日甲○○要
    還錢予陳玉園，陳玉園乃於是日凌晨二時許與乙○○一同前往甲○○位於苗栗縣
    頭份鎮○○里○鄰○○路一五一一巷十二號住處索討債務，陳玉園與乙○○二人
    進入屋內後，陳玉園與甲○○因發生爭執，甲○○竟基於傷害之概括犯意，持其
    所有之菜刀一把（未扣案），先砍傷陳玉園之左前臂，致陳玉園受有左前臂割裂
    傷之傷害（已於第一審調查中撤回告訴），乙○○見狀加以攔阻，甲○○復持上
    開菜刀砍傷乙○○，致乙○○受有左臉頰撕裂及左手臂撕裂傷等傷害，嗣經乙○
    ○、陳玉園報警查獲。
二、案經告訴人乙○○訴由苗栗縣警察局頭份分局報請臺灣苗栗地方法院檢察署檢察
    官偵查後聲請簡易判決處刑。
    理  由
一、訊據上訴人即被告（下稱上訴人）甲○○否認有右揭犯行，辯稱：上訴人係因乙
    ○○要拿菜刀砍伊，伊為搶下黃手中的菜刀，不小心劃傷告訴人陳玉園與乙○○
    二人云云。然查：右開事實，業據上訴人前於偵查及第一審中供認不諱，且上訴
    人係與陳玉園因債務口角爭執後，持菜刀連續殺傷告訴人二人，致陳玉園受有左
    前臂割裂傷二處（二公分及一公分）之傷害；乙○○受有左臉頰撕裂傷及左手臂
    撕裂傷等傷害等情，業據告訴人於警訊、偵查及原審中指述歷歷，並分別有頭份
    劉醫院之診斷証明書一紙、護理紀錄一紙及重光醫院八十九年六月二十日重光醫
    總字第八九二一０號函附卷可稽。又上訴人與告訴人二人先後達成和解，依和解
    內容，上訴人亦已自承告訴人所受傷害確係基於其持刀傷害之結果，是證上訴人
    於本院審理時翻異前詞，其所辯顯意在卸責，洵無足採；本件事證明確，上訴人
    之犯行洵堪認定。
二、核上訴人所為，係犯刑法第二百七十七條第一項之傷害罪。上訴人傷害告訴人陳
    玉園部分，業經上訴人與告訴人陳玉園達成和解，並經告訴人陳玉園於第一審調
    查中當庭撤回告訴，有和解書一紙及原審審理筆錄附卷可稽；惟檢察官既係以連
    續犯之裁判上一罪關係起訴，爰就該部分不另為不受理之諭知。原審未慮及上情
    ，逕以被告連續傷害之事實，處上訴人有期徒刑四月，復漏未於判決理由中，就
    告訴人陳玉園撤回告訴部分為說明，其判決亦有未洽。是上訴人之上訴雖無理由
    ，惟原審判決亦無可維持，爰將原判決予以撤銷改判。茲審酌上訴人犯罪之動機
    、目的、手段，犯罪所生之危害、犯罪後之態度等一切情狀，量處如主文所示之
    刑，並諭知易科罰金之折算標準。末查上訴人前於八十二年間因犯賭博罪，經臺
    灣新竹地方法院判處有期徒刑六月確定，於八十二年八月十八日易科罰金執行完
    畢，其於執行完畢後五年內未曾受有期徒刑以上刑之宣告，有本院被告全國前案
    紀錄表、臺灣苗栗地方法院檢察署刑案資料查註表各一份在卷可按，其因一時衝
    動致犯本罪，並經告訴人陳玉園於原審撤回告訴；另一告訴人乙○○亦於原審判
    決後與被告達成和解，表示不予訴追及撤回告訴之意，有和解書一紙可憑（乙○
    ○之撤回告訴係於第一審判決後為之，其撤回不生撤回之效力，附此敘明）。本
    院衡酌上情，因認被告經此偵、審教訓，自當知所惕勉而無再犯之虞，對上訴人
    所宣告之刑以暫不執行為適當，故併予宣告緩刑二年，以啟自新。
    上訴人犯罪所使用之菜刀一把，為供犯罪所用之物，且為上訴人所有，業據其供
    承在卷，雖未扣案，然不能證明已經滅失，爰依法宣告沒收。
據上論斷，應依刑事訴訟法第四百五十五條之一第三項、第三百六十九條第一項前段
、第三百六十四條，刑法二百九十九條第一項前段、第二百七十七條第一項前段、第
四十一條第一項前段，第七十四條第二款、第三十八條第一項第二款，罰金罰鍰提高
標準條例第一條前段、第二條，判決如主文。
本案經檢察官陳佞如到庭執行職務。
中      華      民      國    九十      年      十      月    十九    日
                                  臺灣苗栗地方法院刑事第一庭
                                      審判長法  官  巫政松
                                            法  官  吳炳桂
                                            法官  楊台清
右正本證明與原本無異。
本件不得上訴。
                                            書記官  李惠雯
中      華      民      國    九十      年      十      月     十九     日
附錄本案論罪科刑法條全文：
刑法第二百七十七條第一項：
傷害人之身體或健康者，處三年以下有期徒刑、拘役或科一千元以下罰金。


司法院資訊處製作；財團法人民間司法改革基金會備份。
